臺灣雲林地方法院刑事判決　　　　　　　　96年度訴字第43號
公　訴　人　臺灣雲林地方法院檢察署檢察官
被　　　告　乙○○
上列被告因違反毒品危害防制條例案件，經檢察官提起公訴（95
年度毒偵字第1626號），被告於準備程序進行中就被訴事實為有
罪之陳述，經本院聽取當事人意見後，認宜由獨任法官進行簡式
審判程序，裁定進行簡式審判程序，判決如下：
    主  文
乙○○施用第一級毒品，累犯，處有期徒刑拾月；又施用第二級
毒品，累犯，處有期徒刑陸月。應執行有期徒刑壹年貳月。
    事  實
一、乙○○前因施用第一及第二級毒品案件，經觀察、勒戒後，
    認無繼續施用毒品之傾向，於民國91年5 月2 日予以釋放，
    並由臺灣雲林地方法院檢察署檢察官於91年5 月3 日，以91
    年度毒偵緝字第43號不起訴處分確定。復因違反毒品危害防
    制條例案件，經臺灣雲林地方法院於94年5 月30日，以94年
    度訴字第47號分別判處有期徒刑8 月、5 月確定，甫於95年
    3 月12日縮短刑期期滿執行完畢。詎仍不知悔改，又基於反
    覆、延續施用第1 級毒品海洛因之犯意，自95年7 月16日起
    迄同年8 月7 日12時40分許經警採尿回溯72小時內之某時止
    ，在雲林縣古坑鄉○○村○○路福懋加油站廁所等處，以將
    第一級毒品海洛因放入針筒內摻水混合後再加以注射之方式
    ，反覆、延續施用第1 級毒品海洛因多次；另基於施用第二
    級毒品甲基安非他命之犯意，於95年8 月7 日12時40分許經
    警採尿回溯96小時內之某時，在其住處以玻璃球燒烤方式，
    施用第2 級毒品甲基安非他命1 次，嗣於同年8 月7 日12時
    40分許在雲林縣警察局虎尾分局惠來派出所，經警對其採尿
    送驗後，結果呈甲基安非他命陽性、可待因陽性及嗎啡陽性
    反應，始悉上情。
二、案經雲林縣警察局虎尾分局報告臺灣雲林地方法院檢察署檢
    察官偵查起訴。
    理  由
一、訊據被告乙○○對上揭犯罪事實均坦承不諱，並有雲林縣警
    察局虎尾分局尿液送檢真實姓名對照表、檢驗呈「嗎啡陽性
    」、「甲基安非他命陽性」之詮昕科技股份有限公司濫用藥
    物尿液檢驗報告1 份在卷可稽，足認被告之自白與事實相符
    ，應可採信。又其前因施用毒品案件，經觀察、勒戒執行完
    畢於91年5 月2 日予以釋放，由檢察官為不起訴處分確定等
    情，有臺灣高等法院被告前案紀錄表在卷可參。故本件事證
    明確，被告犯行堪以認定，應依法論科。
二、論罪科刑
  (一)按海洛因、甲基安非他命分別為毒品危害防制條例第2 條第
    2 項第1 、2 款所明定之第一級毒品、第二級毒品。核被告
    乙○○所為，係犯毒品危害防制條例第10條第1 項之施用第
    一級毒品罪及同條第2 項之施用第二級毒品罪。
  (二)刑法第56條連續犯之規定，於被告為本件施用第一級毒品海
    洛因之行為後業已刪除，關於連續犯之規定廢除後，對於施
    用毒品等之習慣性犯罪行為應如何論罪部分，按刑事法若干
    犯罪行為態樣，本質上原具有反覆、延續實行之特徵，立法
    時既予特別歸類，定為犯罪構成要件之行為要素，則行為人
    基於概括之犯意，在密切接近之一定時、地持續實行之複次
    行為，倘依社會通念，於客觀上認為符合一個反覆、延續性
    之行為觀念者，於刑法評價上，即應僅成立一罪。學理上所
    稱「集合犯」之職業性、營業性或收集性等具有重複特質之
    犯罪均屬之，例如經營、從事業務、收集、販賣、製造、散
    布等行為概念者是（最高法院95年度臺上字第1079號判決意
    旨可資參照）。而毒品具有高度之成癮性及濫用性，施用毒
    品之行為本身，顯然具有反覆性及延續性之特徵，本件被告
    自95年7 月16日至同年8 月7 日間延續施用海洛因，且其於
    本院審理時已供陳有施用海洛因之習慣，施用頻率為一週施
    用一次等語在卷可稽，是被告應係習慣性地反覆施用海洛因
    ，就其施用該第一級毒品之犯行應予評價為「集合犯」之包
    括一罪較為合理。
  (三)被告非法持有第一級毒品海洛因、第二級毒品甲基安非他命
    之低度行為，已為其施用之高度行為所吸收，均不另論罪。
  (四)被告所犯上開2 罪間，犯意各別，行為互異，應予分論併罰
    。
  (五)又被告有如犯罪事實欄所述之前案科刑及執行紀錄，有卷附
    臺灣高等法院被告前案紀錄表可按，其受有期徒刑之執行完
    畢，5 年以內故意再犯本件有期徒刑以上之2 罪，均為累犯
    ，應依刑法第47條第1 項之規定，均加重其刑。
  (六)爰審酌被告前因施用毒品，經觀察、勒戒後猶犯本件之罪行
    、其犯罪本質上為戕害自我身心健康之行為，尚未嚴重破壞
    社會秩序或侵害他人權益，及其犯後坦承犯行、態度良好、
    教育程度為國中肄業、及其素行狀況等一切情狀，分別量處
    如主文所示之刑，並依刑法第51條第5 款之規定，定其應執
    行之刑。
據上論斷，應依刑事訴訟法第299 條第1 項前段、第284 條之1
，毒品危害防制條例第10條第1 項、第2 項，刑法第11條前段、
第47條第1 項、第51條第5 款判決如主文。
本案經檢察官甲○○到庭執行職務
中　　華　　民　　國　　96　　年　　3 　　月　　20　　日
                  刑事第一庭    法  官  楊昱辰
以上正本證明與原本無異。
如不服本判決，應於判決收受後10日內，向本院提出上訴狀（須
附繕本）。
                                書記官　黃秋萍
中　　華　　民　　國　　96　　年　　3 　　月　　20　　日
附錄法條：毒品危害防制條例第10條
施用第一級毒品者，處 6 月以上 5 年以下有期徒刑。
施用第二級毒品者，處 3 年以下有期徒刑。
